臺灣高等法院交通事件裁定　　　　　　 94年度交抗字第588號
抗告人即
異議人即
受處分人　甲○○
上抗告人因違反道路交通管理處罰條例案件，不服台灣台北地方
法院，中華民國94年 7月6日裁定（94年度交聲字第419號），提
起抗告，本院裁定如下：
    主  文
抗告駁回。
    理  由
一、按汽車駕駛人於行駛道路時，使用手持式行動電話進行撥接
    或通話者，處新台幣（下同）3 千元罰鍰，道路交通管理處
    罰條例第三十一條之一第一項定有明文。
二、本件抗告人即異議人即受處分人甲○○於民國94年 3月17日
    上午7時38分許，駕駛其所有車牌號碼EZ-1737號車輛，行經
    台北市○○路 ○段、松隆路口時，使用手持式行動電話進行
    通話，為台北市政府警察局信義分局員警陳歐記當場攔停掣
    單舉發，原處分機關交通部公路總局台北區○○○○○道路
    交通管理處罰條例第三十一條之一第一項、違反道路交通管
    理事件統一裁罰基準表規定，裁處受處分人罰鍰3千元。
三、受處分人於原審異議意旨略以：受處分人係於94年 3月17日
    上午 7時38分路經環東大道高架快速道路口等候紅綠燈右轉
    之際，因行動電話響起，在無自覺下查看來電人號碼、旋即
    掛斷，未料警員卻誤認其於行駛中使用手持式行動電話。且
    其車號為EZ-1737，警察亦誤為EZ-1787，顯見警察視力不佳
    ，舉發有誤云云。於原審裁定後抗告本院另主張：原審法院
    調閱其當時之電話通聯紀錄，是其將車輛駛入巷內，停車所
    撥打之電話，不是警方查緝所打之電話云云。
四、經查：
（一）受處分人於提出異議時始終否認其為警查緝前後有使用00
      00000000號行動電話之行為，僅辯稱因行動電話剛好響起
      乃加以查看，警察視力不好，看錯車號或誤認其打電話。
      原審法院為發現真實，乃依職權向中華電信股份有限公司
      調取該行動電話之通聯紀錄，顯示0000000000號行動電話
      於94年 3月17日上午7時39分44秒起，確有撥打1通電話，
      計 231秒，通話起基地臺及迄基地臺分別為台北縣新店市
      ○○路○段145號7樓頂、台北市○○區○○路 1段111號10
      樓頂、永吉路16之18號15樓頂；足證受處分人確於上揭時
      、地使用行動電話，均與警員舉發通知單上所載之違規時
      間、地點均相符合。原審法院就此訊問受處分人，受處分
      人陳稱：「（問：你當天行動電話號碼？）0000000000．
      ．（當天是從幾點開始駕駛？）早上 6點40幾分從新店家
      中出門，基隆路一路堵車，中間都是一路行駛中，並無停
      車另去他處的情形。（問：裁決書上記載之違規時間、地
      點有何意見？）約略是這個時間沒有錯。」等語在卷（見
      原審卷第17頁、第18頁）。
（二）至舉發警員於舉發通知單上固誤載受處分人車號 EZ-1737
      為 EZ-1787。惟本件係為警當場攔停，為受處分人所坦承
      ，則本件車號之誤載，或係警員於輸入車號時有所失誤，
      或係於核對行車執照時，因行車執照乃綠色花紋為底色，
      以致「3」與「8」有所誤認所致。尚不足為受處分人免責
      之藉口。
（三）受處分人抗告於本院主張當時有開車進入附近巷弄，停車
      打電話與警查緝不同云云。惟受處分人於原審已供承：電
      話聯絡時間、地點即約略警舉發時間地點，且始終否認其
      另有通話。雖受處分人稱行動電話通聯紀錄與警員舉發時
      間，有少許差異，然警員係於行駛途中見受處分人有使用
      行動電話，將受處分人所駕車輛攔停舉發，自受處分人攔
      停至開立舉發單，需經過相當時間，而警員在舉發單上所
      記載之時間，或係舉發之大略時間，或係警員所戴手錶顯
      示之時間與電話公司通話明細單紀錄之通話時間有稍許誤
      差，與受處分人當時確有違規行為無礙。受處分人於抗告
      翻異以前所供未使用電話，改稱係另停車至巷內撥打行動
      電話云云，顯係事後卸責之詞，不足採信。
（四）綜上所述，原審法院認受處分人於前述時、地駕駛汽車行
      駛道路時，使用手持式行動電話進行通話之事實，堪予認
      定。因認原裁罰並無不合，駁回受處分人之異議，其認事
      用法，均無不當。受處分人抗告意旨，仍執前詞，否認違
      規行為，核無理由，抗告應予駁回。
五、據上論斷，應依道路交通管理處罰條例第八十九條，刑事訴
    訟法第四百十二條，裁定如主文。
中    華    民    國    94    年    8     月   30     日
                  臺灣高等法院交通法庭
                          審判長法  官  尤豐彥
             　　               法  官  張明松
                 　　           法  官  趙功恆
以上正本證明與原本無異。
不得再抗告。
                                書記官  孫佩琳
中　　華　　民　　國　　94　　年　　8 　　月　　30　　日
